臺灣臺北地方法院簡易民事判決
111年度北簡字第5986號
原      告  林素麗

            林斐斐
            卞亮璇
            林素琴
兼  上共同
訴訟代理人  陳翠絹

被      告  王藤鈞
上列當事人間請求給付租金事件，本院於民國111年6月21日言詞
辯論終結，判決如下︰
    主      文
被告應給付原告新臺幣壹拾壹萬叁仟玖佰伍拾貳元，及民國一百
一十一年四月七日起至清償日止，按年息百分之五計算之利息。
訴訟費用新臺幣壹仟貳佰貳拾元由被告負擔。
本判決得假執行。但被告如以新臺幣壹拾壹萬叁仟玖佰伍拾貳元
為原告預供擔保，得免為假執行。
    事實及理由
一、本件兩造合意以本院為第一審管轄法院，有房屋租賃契約書
    （下稱系爭租約）第11條附卷可證（見本院卷第18頁），依
    民事訴訟法第24條規定，本院自有管轄權。
二、原告主張：兩造於民國109年6月10日簽訂系爭租約，約定由
    原告將所有門牌號碼臺北市○○區○○○路0段000號地下1樓房屋
    （下稱系爭房屋）出租予被告做為荖藤咖啡營業使用，租期
    2年3個月，自109年8月5日起至111年11月4日止，每月租金
    新臺幣（下同）25,000元，水電、瓦斯、電話、有關營業之
    稅負、大樓房屋管理費等費用，均由被告自行負擔，並由被
    告以員工福利方案於每月提供原告店內出售商品等值每月8,
    000元；不料被告僅交付4個月租金及押租金50,000元，其餘
    各期房租均未支付，迄110年3月31日止，被告遲付租金已達
    4個月（未付月份為109年12月、110年1月至3月，共計100,0
    00元，扣除押租金50,000元後，仍逾期2個月），共計欠繳
    租金50,000元；被告另未繳付109年8月至110年3月之管理費
    每月4,994元，共計39,952元；被告應以員工福利方案於每
    月提供原告店內出售商品每月8,000元之擅自減縮福利給付
    所致之價差損失每月3,000元，共計24,000元，以上金額總
    計為113,952元（計算式：50,000元＋39,952元＋24,000元＝11
    3,952元）；原告已以存證信函及律師函通知被告限期繳清
    及搬遷，並終止系爭租約，爰起訴請求被告給付等語。並聲
    明：被告應給付原告113,952元，及自起訴狀繕本送達翌日
    起至清償日止，按年息5%計算之利息。
三、被告則以：不同意原告之請求，並提出本院110年度訴字第4
    018號民事判決（下稱本院系爭判決）為證據方法等語，做
    為答辯。
四、得心證之理由：
　㈠按解除權之行使，不妨礙損害賠償之請求；第258條及第260
    條之規定，於當事人依法律之規定終止契約者，準用之，民
    法第260條、第263條分別定有明文。終止權之行使，係契約
    當事人之一方以單方之意思表示，消滅原有契約之法律關係
    。而當事人一方行使法定終止權終止契約後，當事人間權利
    義務關係，依民法第263條準用同法第258條及第260條規定
    ；倘當事人一方合法行使約定終止權後，當事人間權利義務
    關係，則取決於原有契約之約定（最高法院109年度台上字
    第729號判決意旨參照）。次按當事人於訴訟上所為之自認
    ，於辯論主義所行之範圍內有拘束當事人及法院之效力，法
    院應認其自認之事實為真，以之為裁判之基礎，在未經自認
    人合法撤銷其自認前，法院不得為與自認之事實相反之認定
    （最高法院111年度台上字第585號、第372號、第155號判決
    意旨參照）。又原告對於自己主張之事實已盡證明之責後，
    被告對其主張如抗辯為不實，並提出反對之主張者，則被告
    對其反對之主張，應負證明之責，此為舉證責任分擔之原則
    ；倘被告對於抗辯並無確實證明方法，僅以空言爭執，應認
    定其抗辯事實非真正，而為被告不利益之裁判（最高法院11
    0年度台上字第1804號判決意旨參照）。
　㈡兩造於109年6月10日簽訂系爭租約，約定由原告將所有系爭
    房屋出租予被告，租賃期自109年8月5日起至111年11月4日
    止，共計2年3個月，每月租金25,000元，押金為50,000元，
    水電、瓦斯、電話、有關營業之稅負、大樓房屋管理費等費
    用，由被告負擔，並由被告以員工福利方案於每月提供原告
    店內出售商品等值共計8,000元，嗣被告僅交付4個月租金及
    押租金50,000元，其餘各期房租均未支付，迄110年3月31日
    止，遲付租金已達4個月，未付月份為109年12月、110年1月
    至3月，共計100,000元，另未繳付109年8月至110年3月之管
    理費每月4,994元，共計39,952元，暨被告應以員工福利方
    案於每月提供原告店內出售商品等值8,000元之擅自減縮福
    利給付所致之價差損失每月3,000元，共計24,000元，而系
    爭租約業經原告於110年3月22日函告被告終止，被告已於11
    0年3月31日將系爭房屋點交返還原告等情，有系爭租約、臺
    北信維郵局第001447號存證信函、開瑞法律事務所110年3月
    4日(110)瑞國律字第0305號函、本院系爭判決在卷可稽（見
    本院卷第15頁至第23頁、第67頁至第69頁），兩造對此均不
    爭執（見本院卷第60頁），暨依本院系爭判決認定「可見原
    告於109年12月中下旬發現此漏水問題之前，其本身已有多
    次遲付租金、管理費之違約情形」（見本院卷第79頁），兩
    造對於判決均表示沒有意見，被告並同意將之列為本件證據
    方法（見本院卷第61頁），自可信為真正。
　㈢就原告主張大樓管理費每月為4,994元部分（見本院卷第12頁
    ），被告前已自承「第一次的管理費4,994元，我有繳納」
    等語（見本院卷第61頁），且本院系爭判決亦認定「109年8
    月份地下室管理費4,994元」（見本院卷第75頁），是原告
    主張大樓管理費每月為4,994元，應可採信，被告辯稱「對
    於大樓管理費為每月4,994元，我有疑問」云云（見本院卷
    第61頁），則與實情不符，不足採信。又被告於本院審理時
    陳稱「系爭租約第10條第3項『承租方同意以員工福利方案於
    每月提供出租方店內出售商品等值共計8,000元』，是指被告
    應該無償提供每月8,000元等值的商品給原告，被告也同意
    此項約定」等語（見本院卷第60頁），既自承被告應每月無
    償提供8,000元等值商品予原告，則原告前揭主張請求「被
    告擅自減縮福利給付所致之價差損失每月3,000元，共計24,
    000元」（見本院卷第12頁），並提出被告均不爭執之系爭
    租約、臺北信維郵局第001447號存證信函、開瑞法律事務所
    110年3月4日(110)瑞國律字第0305號函為憑，於法應屬有據
    ，而被告復未就其不同意原告前揭請求之事實，舉證證明之
    ，以實其說，僅以空言爭執，依前開說明及舉證責任分配原
    則，自應認定被告抗辯事實非真正，而為被告不利益之裁判
    。
　㈣據上，原告請求被告給付租金100,000元，於扣除押租金50,0
    00元後之餘額50,000元，及未繳付109年8月至110年3月之管
    理費39,952元，暨被告應以員工福利方案於每月提供原告店
    內出售商品每月8,000元之擅自減縮福利給付所致之價差損
    失24,000元，總計113,952元（計算式：50,000元＋39,952元
    ＋24,000元＝113,952元），於法核屬有據，應予准許。
五、綜上所述，原告請求被告應給付113,952元，及自起訴狀繕
    本送達翌日即111年4月7日（見本院卷第41頁）起至清償日
    止，按年息5%計算之利息，為有理由，應予准許。
六、本件事證已臻明確，兩造其餘攻擊防禦方法及證據方法，於
    本判決結果不生影響，自無逐一詳予論駁之必要，附此說明
    。
七、本件係就民事訴訟法第427條第1項訴訟適用簡易程序所為被
    告敗訴之判決，依同法第389條第1項第3款規定，應依職權
    宣告假執行。並依同法第436條第2項適用第392條第2項規定
    ，依職權宣告被告如預供擔保，得免為假執行。
八、訴訟費用負擔之依據：民事訴訟法第78條。本件訴訟費用額
    ，依後附計算書確定如主文所示金額。
中　　華　　民　　國　　111 　年　　6 　　月　　30　　日
                  臺北簡易庭    法  官  詹慶堂
計算書：
項　　　　目             金　額（新臺幣）　　備    註
第一審裁判費   　 　　   1,220元
合　　　　計　　　       1,220元
上列正本係照原本作成。
如不服本判決，應於判決送達後20日內向本院提出上訴狀（須按
他造當事人之人數附繕本）。如委任律師提起上訴者，應一併繳
納上訴審裁判費。     
中　　華　　民　　國　　111 　年　　6 　　月　　30　　日
                                書記官  馬正道